臺灣桃園地方法院刑事判決　　　　　　　96年度易字第1063號
公　訴　人　台灣桃園地方法院檢察署檢察官
被　　　告　甲○○
指定辯護人　本院公設辯護人乙○○
上列被告因違反電子遊戲場業管理條例案件，經檢察官追加起訴
（95年度偵字第25489 號、96年度偵字第545 號、第661 號、第
6381號，原本院案號：96年度易字第13號），被告於本院審判程
序進行中，就被訴事實為有罪之陳述，公訴人聲請改依協商程序
而為判決，本院判決如下：
    主  文
甲○○共同違反未依電子遊戲場業管理條例規定辦理營利事業登
記者，不得經營電子遊戲場業之規定，處有期徒刑貳月，減為有
期徒刑壹月，如易科罰金，以新台幣壹仟元折算壹日。扣案電動
遊戲機台大舞台貳台、麻將台貳台（共含IC板肆片）、代幣壹佰
拾枚，均沒收。
    事實及理由
一、犯罪事實：甲○○前於民國九十五年九月十八日十三時許，
    在桃園縣蘆竹鄉長興村四鄰四十之十號對面貨櫃屋之「大眾
    檳榔攤」因違反電子遊戲場業管理條例等案件為警查獲後（
    此部分經本院九十六年度易字第一三號刑事判決確定），另
    行起意，明知未依電子遊戲場業管理條例辦理營利事業登記
    者，不得經營電子遊戲場業，而丙○○（由本院另為判決）
    係位在桃園縣蘆竹鄉長興村四鄰四十之十號對面貨櫃屋之「
    大眾檳榔攤」之負責人，並未向主管機關即桃園縣政府申請
    核發電子遊戲場業營利事業登記證，竟分別與丙○○共同基
    於經營電子遊戲場業之犯意聯絡與行為分擔，自九十五年九
    月十八日前次為警查獲後某日起，受僱於與其有犯意聯絡之
    丙○○，由丙○○在公眾得出入之大眾檳榔攤內，擺設其所
    有之電動遊戲機台大舞台二台、麻將台二台，供不特定之人
    把玩娛樂，甲○○則負責幫客人兌換代幣之工作，嗣於九十
    五年十一月十二日十六時許，為警查獲，並扣得電動遊戲機
    台大舞台二台、麻將台二台（共含IC板四片）、代幣一百三
    十枚。
二、證據：
  (一)被告甲○○之自白。
  (二)扣案之電動遊戲機台大舞台二台、麻將台二台（共含IC板四
    片）、代幣一百三十枚。
  (三)現場照片四幀。
三、本件經檢察官與被告於審判外達成協商之合意，且被告已認
    罪，其合意內容為：被告就其所違反電子遊戲場業管理條例
    案件，願受科刑範圍為有期徒刑二月，減為有期徒刑一月，
    經查，被告所犯前開違反電子遊戲場業管理條例案件，為九
    十六年四月二十四日以前所犯，合於中華民國九十六年罪犯
    減刑條例所規定之減刑條件。上開協商合意並無刑事訴訟法
    第四百五十五條之四第一項所列情形之一，且檢察官聲請改
    依協商程序而為判決，本院爰不經言詞辯論，於協商合意範
    圍內為協商判決。
四、按於第一審辯論終結前，得就與本案相牽連之犯罪或本罪之
    誣告罪，追加起訴；有左列情形之一者，為相牽連之案件：
    二、數人共犯一罪或數罪者，刑事訴訟法第二百六十五條第
    一項、第七條第二款分別定有明文。本件原本院案件（九十
    六年度易字第一三號）被告甲○○部分雖業經判決確定，然
    該案同案被告丙○○於本件追加起訴時尚未第一審辯論終結
    ，而被告丙○○於九十六年度易字第一三號之犯罪事實與本
    件追加起訴之犯罪事實屬實質上一罪，故被告甲○○此次共
    同與被告丙○○再違反電子遊戲場業管理條例案件，屬數人
    共犯一罪，故此追加起訴為合法，附此敘明。
五、適用之法條：刑事訴訟法第二百七十三條之一第一項、第四
    百五十五條之二第一項、第四百五十五條之四第二項、第四
    百五十五條之八、第四百五十四條第一項，電子遊戲場業管
    理條例第十五條、第二十二條，刑法第十一條前段、第二十
    八條、第四十一條第一項前段、第三十八條第一項第二款，
    中華民國九十六年罪犯減刑條例第二條第一項第三款、第七
    條、第九條，判決如主文。
六、協商判決除有刑事訴訟法第四百五十五條之四第一項第一款
    於本訊問程序終結前，被告撤銷協商合意或檢察官撤回協商
    聲請者；第二款被告協商之意思非出於自由意志者；第四款
    被告所犯之罪非第四百五十五條之二第一項所定得以聲請協
    商判決者；第六款被告有其他較重之裁判上一罪之犯罪事實
    者；第七款法院認應諭知免刑或免訴、不受理者情形之一，
    及違反同條第二項「法院應於協商合意範圍內為判決；法院
    為協商判決所科之刑，以宣告緩刑或二年以下有期徒刑、拘
    役或罰金為限」之規定者外，不得上訴。
七、如有前項得上訴之情形，得自收受宣示判決筆錄送達之日起
    十日內，向本院提出上訴書狀，上訴於第二審法院。
本案經檢察官林安紜到庭執行職務。
中　　華　　民　　國　　96　　年　　10　　月　　18　　日
                  刑事第一庭審判長法　官　曾淑華
                                  法  官  朱美璘
                                  法  官  王耀興
以上正本證明與原本無異。
                                  書記官  劉晨輝
中　　華　　民　　國　　96　　年　　10　　月　　18　　日
附錄本案論罪科刑法條全文：
電子遊戲場業管理條例第15條
未依本條例規定辦理營利事業登記者，不得經營電子遊戲場業。
電子遊戲場業管理條例第22條
違反第15條規定者，處行為人1 年以下有期徒刑、拘役或科或併
科新台幣50萬元以上250 萬元以下罰金。
中華民國刑法第266條
在公共場所或公眾得出入之場所賭博財物者，處1 千元以下罰金
。但以供人暫時娛樂之物為賭者，不在此限。
當場賭博之器具與在賭檯或兌換籌碼處之財物，不問屬於犯人與
否，沒收之。
